【裁判字號】    97,重訴,36
【裁判日期】    971021
【裁判案由】    毒品危害防制條例等
【裁判全文】
臺灣桃園地方法院刑事判決              97年度重訴字第36號
公  訴  人  臺灣桃園地方法院檢察署檢察官
被      告  丁○○
選任辯護人  黃重鋼律師
            李詩皓律師
            林詠嵐律師
被      告  甲○○○○  ○○○.
                    男  27歲.
                    （
            乙○○○○○○  ○.
                    （
上列2人共同
指定辯護人  本院公設辯護人丙○○
上列被告等因違反毒品危害防制條例案件，經檢察官提起公訴（
97年度偵字第11726 號），本院判決如下︰
    主  文
丁○○共同運輸第一級毒品，處有期徒刑拾陸年。扣案第一級毒
品海洛因貳包（合計驗後淨重肆仟壹佰陸拾伍點壹陸公克，純質
淨重參仟參佰陸拾肆點陸貳公克，空包裝重參佰伍拾柒點捌玖公
克），沒收銷燬之；扣案之螺絲起子壹支、美金肆百元、新臺幣
參仟元、泰幣壹佰伍拾元、馬來西亞幣壹佰元及新加坡幣伍拾元
，均沒收；至未扣案馬來西亞幣參仟元，沒收之，如全部或一部
不能沒收時，追徵其價額或以其財產抵償之。
甲○○○○  ○○○○○○○○○○共同運輸第一級毒品，處有
期徒刑拾伍年，並應於刑之執行完畢或赦免後，驅逐出境。扣案
第一級毒品海洛因貳包（合計驗後淨重肆仟壹佰陸拾伍點壹陸公
克，純質淨重參仟參佰陸拾肆點陸貳公克，空包裝重參佰伍拾柒
點捌玖公克），沒收銷燬之；扣案之螺絲起子壹支、美金肆百元
、新臺幣參仟元、泰幣壹佰伍拾元、馬來西亞幣壹佰元及新加坡
幣伍拾元，均沒收；至未扣案馬來西亞幣參仟元，沒收之，如全
部或一部不能沒收時，追徵其價額或以其財產抵償之。
乙○○○○○○  ○○○○○○○○共同運輸第一級毒品，處有
期徒刑拾陸年，並應於刑之執行完畢或赦免後，驅逐出境。扣案
第一級毒品海洛因貳包（合計驗後淨重肆仟壹佰陸拾伍點壹陸公
克，純質淨重參仟參佰陸拾肆點陸貳公克，空包裝重參佰伍拾柒
點捌玖公克），沒收銷燬之；扣案之螺絲起子壹支、美金肆百元
、新臺幣參仟元、泰幣壹佰伍拾元、馬來西亞幣壹佰元及新加坡
幣伍拾元，均沒收；至未扣案馬來西亞幣參仟元，沒收之，如全
部或一部不能沒收時，追徵其價額或以其財產抵償之。
    事  實
一、丁○○、Jeeva Ramadurian、Punitha Muniandy（後2 人均
    為馬來西亞籍）均明知海洛因係我國毒品危害防制條例第2
    條第2項 第1 款所列之第一級毒品，且屬行政院依懲治走私
    條例公告之管制進口物品，不得販賣、運輸、持有或私運進
    口。因真實姓名不詳之馬來西亞成年男子「布尼」、「Arun
    」及臺灣籍男子綽號「小陳」之成年男子欲將海洛因私運進
    入臺灣地區，遂由「布尼」在馬來西亞藉口帶Jeeva Ramadu
    rain出國旅遊；而「Arun」則在馬來西亞委託Punitha Muni
    andy，並以為其負擔在馬來西亞房租等生活費用，且在臺灣
    地區覓得工作為代價，並提供免費來臺機票、食宿費用，且
    先交付必要之旅費若干，而經Punitha Muniandy允諾後，於
    97年5 月上旬某日，Jeeva Ramadurian、Punitha Muniandy
    分別與「布尼」、「Arun」自馬來西亞搭乘飛機至泰國，至
    泰國曼谷機場後由「布尼」介紹Jeeva Ramadurian、Punith
    a Muniandy認識，「布尼」並以先給付馬來西亞幣3,000 元
    之報酬，再允諾事成後另行交付馬來西亞幣2,000 元，且提
    供免費來臺轉運機票及食宿費用，並額外交付美金、新臺幣
    等不等之旅費，經Jeeva Ramadurian允諾後，「布尼」、「
    Arun」、Jeeva Ramadurian、Punitha Muniandy再一起自泰
    國曼谷搭乘飛機至新加坡，於97年5 月8 日某時許，由「布
    尼」分別交付Jeeva Ramadurian、Punitha Muniandy各1 只
    硬殼行李箱，在行李箱夾層則有以橫桿鎖住，並以黑色塑膠
    袋包覆之封鉛海洛因粉末各1 包（驗後分別淨重2075.75 公
    克及2089.41 公克），並同時交付行李箱鑰匙各1 把、「凱
    旋大飯店」名片各1 張，而Punitha Muniandy取得行李箱後
    ，則將其私人衣物放置於行李箱內加以掩飾，「Arun」並檢
    查Punitha Muniandy行李箱放置之情形，而「布尼」則囑咐
    Jeeva Ramadurian稱Punitha Muniandy「姊姊」，入境臺灣
    時先讓Punitha Muniandy通關，分別通關後再搭計程車至名
    片上飯店與Punitha Muniandy會合，自斯時起，Jeeva Rama
    durian 與Punitha Muniandy遂有前述犯意之聯絡，而「Aru
    n 」與「小陳」聯絡後，確認知情且有犯意聯絡之丁○○為
    在臺灣接應上開運輸毒品之人，且為避免監聽查緝，「小陳
    」並委由知情而真實姓名不詳綽號「小毛」之成年男子交付
    丁○○專供聯絡運輸毒品事宜之NOKIA 牌行動電話1 支，（
    序號00000000000000號，門號0000000000號）後，「Arun」
    即交付Punitha Muniandy門號0000000000號之SIM 卡1 張，
    告知其使用此門號，到臺灣後會主動以此電話與之聯繫，且
    描述前來取上開毒品之人身材微胖、嘴巴紅紅、脖子還有戴
    項鍊，名字叫「Michael 」該男子並會介紹工作，「布尼」
    及「Ar un 」即離開未再與Jeeva Ramadurian、Punitha
    Muniandy同行，Jeeva Ramadurian、Punitha Muniandy遂於
    97年5 月9 日8 時55分許，各自攜帶前夾藏海洛因毒品之行
    李箱1 只，一同搭乘由「布尼」同時為2 人所訂之新加坡航
    空SQ876 號班機（2 人於飛機上座位相鄰），嗣於同日下午
    1 時33分許抵達臺灣桃園國際機場，而自新加坡將上開海洛
    因運輸進入臺灣地區。
二、查獲過程：Jeeva Ramadurian、PunithaMuniandy 依前計畫
    分別通關，Punitha Muniandy所攜帶之行李箱因有放置衣物
    而先行通過海關及機場安檢人員之檢查，並隨即搭車至「凱
    旋大飯店」入住該飯店507 號房，並與「Arun」取得聯繫，
    確認接洽之人為身材微胖，嘴巴紅紅、脖子還有戴項鍊，並
    會自稱「Michael 」之男子，Punitha Muniandy即自飯店門
    口等候，此時「Arun」則聯絡「小陳」，請「小陳」聯繫丁
    ○○前往領取毒品，並告知應攜帶螺絲起子以方便打開夾層
    以鐵桿封住之毒品。而Jeeva Ramadurian於同日下午2 時許
    通關時，因其所攜帶之行李箱，未以其他衣物用品遮掩，而
    為財政部台北關稅局海關人員會同航警察局安檢人員察覺有
    異，當場檢查後發覺係海洛因，而加以逮捕，並扣得夾藏海
    洛因之行李箱、海洛因1 包（驗後淨重2075.75 公克）及布
    尼交付用餘旅費（含美金400 元、新臺幣3,000 元、泰幣15
    0 元、馬來西亞幣100 元及新加坡幣50元）。Jeeva Ramadu
    rian遭查獲後，主動告知擬與Punitha Muniandy會合之凱旋
    大飯店，並提供上開名片，經承辦員警查詢航空公司訂位情
    形確認Punitha Muniandy之姓名拼音後，撥打電話向凱旋大
    飯店確認Punitha Muniandy已入住，隨即趕赴凱旋大飯店埋
    伏，於同日下午4 時許，丁○○搭乘計程車前往凱旋大飯店
    ，待Punitha Muniandy詢問是否為「Michael 」，丁○○點
    頭示意後，並比出手提袋之手勢，Punitha Muniandy則以手
    勢指著上樓，丁○○遂與Punitha Muniandy共同搭乘電梯至
    5 樓，在前往507 號房交付毒品途中，因丁○○察覺遭員警
    跟蹤，員警遂提前表明身分，並經Punitha Muniandy同意，
    至507 號房取出上開行李箱而查獲，並扣得丁○○持有前開
    行動電話及其所有可供打開行李箱夾層用之螺絲起子1 支及
    Punitha Muniandy持有夾藏海洛因之行李箱1 只、海洛因1
    包、上開聯絡用之SIM 卡1 張，而查獲上情。
三、案經內政部警政署航空警察局會同財政部台北關稅局移送臺
    灣桃園地方法院檢察署檢察官偵查起訴。
    理  由
壹、證據能力部分：
一、按被告以外之人於檢察事務官、司法警察官或司法警察調查
    中所為之陳述，與審判中不符時，其先前之陳述具有較可信
    之特別情況，且為證明犯罪事實存否所必要者，得為證據，
    刑事訴訟法第159 條之2 定有明文。查本件共同被告Jeeva
    Ramadurian之警詢筆錄，對於被告Punitha Muniandy而言，
    即屬被告以外之人於司法警察調查中所為之陳述，其於警詢
    中對於「布尼」介紹與被告Punitha Muniandy認識，並交待
    分別通關後會合等語，因時係初被查獲時，且因其供述確實
    查獲被告Punitha Muniandy，本具有特別可信之情況，故與
    其於審判中之證述不符，其於警詢此部分之陳述，揆諸前揭
    說明，自具有證據能力。而共同被告Jeeva Ramadurian其餘
    之警詢筆錄、共同被告Punitha Muniandy之警詢筆錄，對於
    被告丁○○、Jeeva Ramadurian、Punitha Muniandy而言，
    均係審判外陳述，而被告Jeeva Ramadurian、Punitha Muni
    andy於本院審理中已具結作證，且與警詢筆錄之內容大致相
    符，故應依其於本院審理中之證述為準，而排除其於警警筆
    錄之證據能力。另證人即提供監視錄影帶凱旋大飯店經理洪
    世勳於警詢之供述係屬審判外陳述，而無同法第159 之3不
    能作證之情形，惟並未於審判期日到庭作證，而被告丁○○
    既爭執其證據能力，故認其於警詢之供述亦不具證據能力。
二、本件認定事實所引用其餘之卷內後述卷證資料（除前述證人
    之陳述外，包含人證、文書證據、物證等證據），並無證據
    證明係公務員違背法定程序所取得，卷內之文書證據，亦無
    刑事訴訟法第159 條之4 顯有不可信之情況與不得作為證據
    之情形，並均經本院審理時當庭提示，當事人均表示無意見
    ，而未於言詞辯論終結前聲明異議，本院審酌該等證據作成
    之情況，認為適於作為本件認定事實之依據，依刑事訴訟法
    第159 條之5 第2 項之規定，應具有證據能力。
貳、認定被告犯罪之證據及理由部分：
一、訊據被告Jeeva Ramadurian、Punitha Muniandy固不否認搭
    乘同飛機自新加坡進入臺灣地區，而分別為警於上開時、地
    查獲所攜帶入境之行李箱各有扣案之海洛因1 包，惟均矢口
    否認有何共同私運海洛因入境之犯行，均辯稱只知道要將行
    李箱帶來臺灣，不知道裏面竟然有海洛因等語；而被告丁○
    ○亦不否認有於上開時、地為警查獲前往凱旋大飯店，係欲
    向Punitha Muniandy領取物品，嗣後該行李箱內有查獲扣案
    之海洛因1 包，且隨身攜帶螺絲起子1 支，惟矢口否認有何
    共同私運海洛因入境之犯行，辯稱：只是受乘客「小陳」之
    託以預先交付之行動電話通知前往拿取物品，並表示要借螺
    絲起子，遂順便攜帶螺絲起子前往，並不知領取之物品為何
    ，且並無取得任何好處與報酬等語，而辯護人則進一步辯稱
    ：並無任何證據顯示「小陳」為運輸毒品之共犯，應該為購
    買毒品之買方，丁○○幫助「小陳」自非運輸毒品之共犯，
    甚至在前往取貨途中即遭查獲，未曾對毒品有支配管領力，
    應不構成犯罪等語。經查：
(一)、被告Jeeva Ramadurian、Punitha Muniandy均於97年5 月9
    日，搭乘新加坡航空SQ876 號班機，自新加坡航行至臺灣桃
    園國際機場，嗣於同日下午1 時33分許抵達，被告Jeeva Ra
    madurian於下午2 時許通關時為安檢人員查獲其攜帶之行李
    箱內夾藏有第一級毒品海洛因1 包（驗後淨重2075.75 公克
    ），並經被告Jeeva Ramadurian告知同行被告Punitha Muni
    andy將會合之凱旋大飯店後，承辦警員於同日下午4 時許，
    在凱旋大飯店507 號房查獲被告Punitha Muniandy攜帶來臺
    之行李箱內亦夾藏有第一級毒品海洛因1 包（驗後淨重2089
    .41 公克）等情，為被告Jeeva Ramadurian、Punitha Muni
    andy所不否認，並有被告Jeeva Ramadurian、Punitha Muni
    andy之護照影本2 紙、行李托運單2 張、旅客入出境記錄查
    詢2 紙、電子機票紀錄1 紙、臺北關稅局搜索扣押筆錄1 紙
    、查獲照片8 幀、毒品初步鑑驗報告單2 紙在卷可稽。而扣
    案之海洛因2 包，經送法務部調查局鑑驗結果，確係第一級
    毒品海洛因（驗後分別淨重2075.75 、089.41公克，空包裝
    分別重115.79、242.10公克，純度均百分之80.78 ，純質分
    別淨重1676.79 、1687.83 公克）一節，亦有法務部調查局
    97年5 月26日調科壹字第09723025180 及00000000000 號濫
    用藥物實驗室鑑定書2 紙在卷可參。是被告Jeeva Ramaduri
    an、Punitha Muniandy確有以行李箱攜帶第一級毒品海洛因
    入境我國一節，堪以認定。
(二)、被告Jeeva Ramadurian、Punitha Muniandy雖以上開行李箱
    係分別受「布尼」、「Arun」所託，並分別以馬來西亞幣5,
    000 元（約新臺幣45,000元）及繳付日常租金、生活費用、
    介紹工作作為報酬央請將空行李箱攜帶來臺，不知其內有藏
    放毒品等語置辯。然查，被告Jeeva Ramadurian於警詢及偵
    查中時均稱「布尼」交付該行李箱時已上鎖，且有交付鑰匙
    1 支等語，而事後遭查獲時確係以該鑰匙打開上鎖之行李箱
    ，足見被告Jeeva Ramadurian對於行李箱知悉行李箱非空箱
    ，且可隨時打開行李箱以查明內容物，而具有完全支配能力
    ，再以其實際藏放內容物僅有海洛因，且重量高達2 公斤以
    上，數量頗鉅，價值匪淺，自會要求被告Jeeva Ramaduria
    盡力看護以防滅失，方符事理，「布尼」託交時豈會全隱而
    不告。況被告Jeeva Ramadurian與「布尼」並非熟識，對於
    「布尼」之年籍、住所並無法陳述，而突受「布尼」之委託
    攜帶物品來臺，對於受託之物品內容豈有不知之理，顯與一
    般接受他人報酬，代為運送物品之情形有間。再者，倘「布
    尼」有將行李箱運抵臺灣之必要，只需托運即可，何需花費
    超過馬來西亞幣5,000 元、美金500 元、加上食宿、飛機費
    用等遠超高托運費用之代價，以託交被告Jeeva Ramadurian
    轉機來臺之迂迴方式交付行李箱，亦與常情不符，被告Jeev
    a Ramadurian豈有不查之理；又被告Jeeva Ramadurian於偵
    查中復辯稱「布尼」帶伊多次轉機目的為觀光，來臺亦係遊
    旅等語，然則「布尼」既要帶被告Jeeva Ramadurian觀光，
    又怎會在新加坡即先行離開，要被告Jeeva Ramadurian自行
    跟著僅初次見面之Punitha Muniandy至從未到過、且語言不
    通之臺灣，於前開種種不合情理之情況下，被告Jeeva Rama
    duria 復於警詢時陳稱在馬來西亞從事水電工之人等語，為
    具相當社會經驗之成年人，且知悉攜帶毒品入臺為非法之情
    事，亦據其供陳在卷，則以被告Jeeva Ramadurian之智識程
    度、經驗，豈會未究明緣由而率爾允諾之理。從而，被告Je
    eva Ramadurian辯稱不知其所運送之物為毒品等語，尚屬無
    據，要無可採。
(三)、至被告Punitha Muniandy於警詢時雖稱行李箱為空箱，有將
    自己衣物裝入該只空箱等語，然其亦不否認交付行李箱時另
    有交付鑰匙等語，且至臺灣通關後，入住凱旋大飯店507 號
    房，並將自己衣物拿出來，故為警查獲時，該行李箱並未放
    置衣物，則如僅交付空行李箱，被告Punitha Muniandy大可
    將行李箱一同拿至飯店門口交給接應之人即可，何需勞煩丁
    ○○再一同搭電梯前往房間拿取，況其行李箱內藏放之海洛
    因亦超過2 公斤，與空行李箱之重量亦不相當，足見被告Pu
    nitha Muniandy所稱行李箱為空箱，顯與其主觀認知不同，
    而無足採。再者，被告Punitha Muniandy受「Arun」所託運
    送物品來臺，亦可獲得為其負擔馬來西亞房租及生活費用之
    代價，並可介紹至臺灣工作，則以其於警詢時稱工作為廚師
    等語，足見其係在馬來西亞失業生活陷於困境，因而鋌而走
    險，是其所獲報酬亦顯屬高額，故其稱將行李箱托運來臺而
    不知為何物之情形，顯與被告Jeeva Ramadurian所辯有種種
    不合理之情節相同，況被告Jeeva Ramadurian係跟著被告Pu
    nitha Muniandy來臺之人，來臺後2 人係至凱旋大飯店會合
    ，而被告Jeeva Ramadurian並不知悉事後如何處理運送來臺
    之行李箱，而僅被告unitha Muniandy 有與「Arun」續行取
    得聯繫，並欲轉交丁○○，此均為被告Jeeva Ramadurian所
    不知等語，業據證人即共同被告Jeeva Ramadurian於本院審
    理中證述無訛，且被告Punitha Muniandy被查獲有攜帶毒品
    來臺一節，亦係被告Jeeva Ramadurian供出而得知，足見其
    知悉本件運送毒品細節尤較被告Jeeva Ramadurian多，而證
    人即至凱旋大飯店埋伏查獲之員警陳龍彥於本院審理中亦證
    稱被告Punitha Muniandy於飯店門口等候丁○○時，不斷持
    聽行動電話，且東張西望等語，顯見其對本件運送物品流露
    出不安神色，是其辯稱不知受託運送物為毒品等語，亦顯係
    卸責之詞，而無足採。
(四)、至於被告Jeeva Ramadurian、Punitha Muniandy間確有犯意
    聯絡一節，業據證人即共同被告Jeeva Ramadurian於警詢時
    陳述：「（問：有無同行者？）有，女性捲髮，年紀約為40
    歲左右。我都叫她姊姊…在飛機上她坐我旁邊，布尼特別交
    代下飛機時要跟著姊姊走，要各別通過海關」、「布尼一路
    從馬來亞經曼谷至新加坡都與我們同行，在新加坡飯店時交
    付兩張台灣飯店的名片給我們（凱旋大飯店），布尼交代入
    境時叫我跟著姊姊走，通關時各別通關，再自行搭車至飯店
    ，到飯店後聽姊姊的吩咐」、「馬來西亞籍印度裔的女性與
    我同一班機…聯絡方式是透過馬來西亞的中間人來聯絡那個
    女性，再由那位女性主動與我聯絡」等語，而於偵查中亦證
    述：「布尼介紹我跟她認識」、「（問：Punitha Muniandy
    攜帶的行李也是布尼交給她的？）是，在新加坡旅館交給我
    們…布尼說要我跟著Punitha Muniandy，她知道如何處理」
    、「布尼在新加坡時有說，下飛機後Punitha Muniandy先入
    關，我最後再走，然後在出機場時依布尼給我的名片去他指
    定的旅飯住」等語，核與被告Jeeva Ramadurian、Punitha
    Muniandy坐飛機時位置相鄰、且係同次訂票，並均各持有1
    張飯店名片，且先後通關等客觀情節相符，而倘被告Jeeva
    Ramadurian、Punitha Muniandy僅係單純同行，而被告Puni
    tha Muniandy對於被告Jeeva Ramadurian要跟著伊全然不知
    ，則被告Jeeva Ramadurian何需特別將被告Punitha Munian
    dy之行蹤主動提供警方，且確實因此而查獲其另行攜帶1 只
    裝有毒品之行李箱，堪認其於警詢及偵查中相互一致之供詞
    應屬可採，其嗣於本院審理中始改稱與被告Punitha Munian
    dy並未經介紹認識，Punitha Muniandy不知道自己跟著她等
    語，及被告Punitha Muniandy亦辯稱不知道Punitha Munian
    dy跟著自己，只知道同飛機等語，均顯與事後2 人要會合，
    且被告Jeeva Ramadurian需將行李箱交給Punitha Muniandy
    處理，自己並不知如何處理等事實不符，且2 人既同為馬來
    西亞人，無語言隔閡，又自泰國曼谷機場即已見到彼此，搭
    乘飛機時又比鄰而坐，豈會對彼此此行目的全未聞問，足見
    係事後2 人為隱瞞整個運送毒品之謀劃過程而勾串之詞，均
    無足採。
(五)、又證人即共同被告Punitha Muniandy於本院審理中結證稱：
    「『Arun』有跟我說來領件的人體形略胖，嘴巴有吃紅的東
    西，有戴1 條項鍊，他會來跟我拿東西，他的名字叫Michae
    l ，當時我看到丁○○外表符合這些條件」、「（問：員警
    證稱在門口看到你打手機，有何意見？）那時候是『Arun』
    打給我，通知我Michael 正前往飯店」等語，而被告丁○○
    則自承平時有在吃檳榔、當天有戴著平安符，身高168 公分
    ，體重80幾公斤（略壯）等語，則被告丁○○雖符合約定條
    件，惟在運輸毒品過程倘單以此外觀條件，仍有其風險，故
    尚有以「Michael 」作為代號，始符合毒品交付過程之謹慎
    及以暗語或別稱規避查緝之情形，而被告丁○○於羈押訊問
    時亦稱確實自稱「Michael 」，並且表示這樣過程確實很奇
    怪等語，故其事後翻異前詞表示當時有說是受「Michael 」
    之託來領取東西等語，顯係事後卸責之詞，且與被告Punith
    a Muniandy表示被告丁○○下車後一直看著自己，還比出手
    提袋手勢，並非完全被告之情形不符，而無足取。又被告表
    示「小陳」所撥打0000000000號之NOKIA 行動電話，係案發
    2 天前透過「小毛」留在計程車上之電話，而經本院依職權
    調閱該門號雙向通聯紀錄顯示，該門號於97年5 月8 日晚間
    8 時許，有接受自外國電話，而於97年5 月9 日下午3 時許
    至查獲前有3 通受話自相同外國電話之紀錄，有電信資料查
    詢單在卷可按，而被告Jeeva Ramadurian及Punitha Munian
    dy係於97年5 月8 日有新加坡時收受將運送來臺之行李箱，
    而以跨國運輸如此數量、價值毒品之情形，倘非事先約定可
    信賴之人前往接應，亦無貿然為之之可能，足見被告丁○○
    早已允諾前往領取毒品，而非臨時受通知，再以被告丁○○
    於查獲時竟隨身攜帶螺絲起子1 支，除與被告丁○○之計程
    車司機職業毫無關係，且剛好足以撬開非使用工具無法取出
    之行李箱內海洛因毒品，更足徵被告丁○○確實事前即已知
    悉並允諾前往接應領取毒品之人無訛。被告於偵查中雖一再
    稱「小陳」叫伊帶著就帶著，不知道為什麼等語，嗣於本院
    審理中始改稱「小陳」要向伊借，就順便叫伊帶去等語，其
    前後所言已有不符，況以螺絲起子之容易取得之物，「小陳
    」大可待被告丁○○將行李箱交付後再取得拆卸，豈有向被
    告丁○○借用，並由被告丁○○隨身攜帶，增加被告丁○○
    知悉內容物之風險，顯然被告丁○○早已知悉其運送物為毒
    品，所辯均係事後欲免責之詞，而無足採。再以被告丁○○
    倘與「小陳」僅單純為司機、乘客關係，「小陳」亦不可能
    託請被告丁○○代為接應如此鉅額之違禁物，況被告丁○○
    前往飯店時並非自行駕駛自有計程車前往，倘被告丁○○計
    程車確有損壞，則衡諸常情，被告丁○○自無義務另行付車
    資前往代為取物之必要，大可拒絕「小陳」，而無需急於取
    貨，且其對於「小陳」為何無法親自前往領取亦未曾有明確
    理由，應認其辯稱僅係受託代領等語，亦屬無據。而被告丁
    ○○於本院審理中既稱在飯店時本來要下樓，沒有要跟被告
    Punitha Muniandy去房間等語，嗣又改稱跟警察說要去找的
    朋友就是被告Punitha Muniandy，警察詢問時也有表示是受
    客人之託來拿東西的，並無意圖撇清之情形等語，惟經證人
    陳龍彥於本院審理時結證稱：倘非因飯店裝璜發出聲響，被
    告丁○○才回頭發現警察，否則被告丁○○是一路跟著Puni
    tha Muniandy要前往507 號房間，也沒有聽到被告丁○○有
    表示是客人請他來拿東西等語，而被告丁○○與Punitha Mu
    niandy既為第一次見面，又語言不通，亦非朋友，倘被告丁
    ○○只是單純來拿東西，又何必編稱與Punitha Muniandy為
    朋友，是認其對於所欲向Punitha Muniandy拿取之物品為毒
    品自有所知悉，其前述所辯均無足取。至被告丁○○辯護人
    辯稱「小陳」應係購買毒品之人，被告Punitha Muniandy搭
    飛機將行李箱攜帶入臺灣後，其運輸行為即為既遂，被告丁
    ○○無從成立運輸毒品之共犯，且尚未取得對毒品，亦無支
    配管領力等語，然其既已事先知悉上情允諾接應毒品，業如
    前述，而由外國人將毒品運輸進入臺灣後，外國人對於入臺
    灣後如何處理本無所悉，而需由他人接應，並不當然即為已
    談妥買賣毒品交易之買方，況被告Punitha Muniandy此行目
    的係至臺灣工作作為報酬一部分，而「Arun」亦告知接應之
    人會為其介紹工作，倘本件未經查獲，被告丁○○應會為Pu
    nitha Muniandy介紹工作，是認被告丁○○對於上開運輸毒
    品有所知悉，並係以自己犯罪之意為之，辯護人前開所辯，
    則無任何證據加以印證顯示，而無足採。
(六)、綜上所述，被告3 人確有共同參與本件被訴私運海洛因入境
    之犯行，已堪認定。被告3 人所辯，均多有避重就輕迴護之
    詞，委無足採。從而，本件事證明確，應予依法論科。
二、論罪科刑部分：
(一)、查海洛因為毒品危害防制條例第2 條第2 項所列第一級毒品
    ，亦係行政院依據懲治走私條例第2 條第4 項受權訂定、發
    布而公告之「懲治走私條例公告管制物品項目及其數額」甲
    項第4 款所列之管制進出口物品，不限其數額，未經許可，
    均不得運輸進入臺灣地區。是核被告丁○○、Jeeva Ramadu
    rian、Punitha Muniandy所為，均係犯毒品危害防制條例第
    4 條第1 項運輸第一級毒品罪及懲治走私條例第2 條第1 項
    私運管制物品進口罪。按以自己共同犯罪之意思，參與實施
    犯罪構成要件以外之行為，或以自己共同犯罪之意思，事先
    同謀，而由其中一部分實施犯罪之行為者，均為共同正犯，
    查對於「小陳」有海洛因毒品將運輸進入臺灣，而待「小陳
    」確實安排將海洛因運輸進入臺灣後前往接應，以順利取得
    毒品，仍係以自己共同犯罪之意思，事先同謀，雖實際係由
    「布尼」、「Arun」、「小陳」安排被告Jeeva Ramadurian
    、Punitha Muniandy實施攜帶毒品至臺灣之犯行，揆諸前揭
    解釋意旨，仍應論以共同正犯。故被告3 人與「布尼」、「
    Arun」、「小陳」、「小毛」間分別有犯意聯絡及行為分擔
    ，均為共同正犯。被告等人持有第一級毒品之低度行為，為
    運輸第一級毒品之高度行為所吸收，不另論罪。被告3 人以
    一行為而觸犯上開2 罪名，為想像競合犯，應依刑法第55條
    之規定從較重之毒品危害防制條例第4 條第1 項運輸第一級
    毒品罪論處。爰審酌本件運輸來臺之毒品數量共逾4 公斤，
    數量非微，雖應重懲，惟念被告丁○○開計程車為業，家中
    尚有父母、小孩待養，而被告Jeeva Ramadurian、Punitha
    Muniandy亦因在馬來西亞經濟狀況不佳，為求生活溫飽，而
    受人利誘而受託運輸毒品來臺並加以接應，均非本件走私毒
    品之主謀，且運輸來臺之毒品已全數為警查扣在案，並未向
    外流通危害社會，若處以所犯毒品危害防制條例第4 條第1
    項所定最輕本刑之無期徒刑，稍嫌過重，衡其犯罪情狀尚堪
    憫恕，雖經宣告法定最低本刑無期徒刑，均猶嫌過重，爰依
    刑法第59條之規定，均酌減輕其刑，並依其各別分工情形及
    犯後坦認部分情節，且被告丁○○前未曾受有期徒刑以上刑
    之宣告，而被告Jeeva Ramadurian、Punitha Muniandy在臺
    亦無前科資料，有臺灣高等法院被告前案紀錄表3 份在卷可
    佐，素行尚可等一切情狀而分別量處如主文所示之刑，以資
    懲戒。又被告Jeeva Ramadurian、Pu nitha Muniandy 均為
    馬來西亞籍之外國人，受本件有期徒刑以上刑之宣告，併依
    刑法第95條之規定，諭知被告應於刑之執行完畢或赦免後，
    予以驅逐出境。
(二)、按共同正犯因相互利用他人之行為，以遂行其犯意之實現，
    本於責任共同之原則，有關沒收部分，對於共犯間供犯罪所
    用之物，自均應為沒收之諭知。扣案被告Jeeva Ramadurian
    攜帶入境之第一級毒品海洛因1 包（驗後淨重2075.75 公克
    ，空包裝重115.79公克，純度百分之80.78 ，純質淨重1676
    .79 公克）及被告Punitha Muniandy攜帶入境之第一級毒品
    海洛因1 包（驗後淨重2089.41 公克，空包裝重242.10公克
    ，純度百分之80.78 ，純質淨重1687.83 公克），共2 包（
    合計驗後淨重4165.16 公克，純質淨重3364.62 公克，空包
    裝重357.89公克，因海洛因毒品附著於包裝上剝離不易，應
    將包裝之整體視為海洛因毒品）均係查獲之第一級毒品，並
    為犯本件共同運輸入境之毒品，揆諸前揭說明，均應依毒品
    危害防制條例第18條第1 項前段之規定，宣告沒收銷燬之，
    至鑑驗耗用之毒品既已滅失，自無庸宣告沒收銷燬。另扣案
    被告Jeeva Ramadurian身上之旅費（含美金400 元、新臺幣
    3,000 元、泰幣150 元、馬來西亞幣100 元及新加坡幣50
    元），均為布尼交付被告Jeeva Ramadurian，且為來臺食宿
    費用，而屬此次運輸毒品代價之一部分，另加計被告Jeeva
    Ramadurian此次運輸毒品代價即馬來西亞幣5,000 元，其中
    已先給付馬來西亞幣3,000 元部分，係犯罪所得之財物，應
    依毒品危害防制條例第19條第1 項之規定，沒收之，如全部
    或一部不能沒收時，追徵其價額或以其財產抵償之；而剩下
    代價馬來西亞幣2,000 元，則約定事成後再給付，業經被告
    Jeeva Ra madurian 陳明在卷，則尚非犯罪所得之物，而無
    庸對之宣告沒收。另被告Punitha Muniandy運輸毒品之代價
    則為負擔其房租、生活費用及介紹工作，係屬債務及勞務代
    價，而無約定實際財物所得，亦無庸宣告沒收。而被告Jeev
    a Ramadurian、Punitha Muniandy所獲提供免費飛機交通食
    宿費用，均已具體支付予他人，性質上亦非屬被告犯罪所得
    之財物，不在得予沒收之列。再者，扣案由被告丁○○隨身
    攜帶之螺絲起子1 支，為犯罪行為人丁○○所有，為被告丁
    ○○自陳在卷，且供本件犯罪所用之物，應依刑法第38條第
    1 項第2 款之規定，予以宣告沒收。至扣案之行李箱2 只、
    被告丁○○持有之行動電話1 支（含門號0000000000之SIM
    卡1 張）、被告Punitha Muniandy持有在新加坡由「Arun」
    交付之SIM 卡（門號為0000000000號）1 張，雖分別係供夾
    藏包裝海洛因毒品以利被告等人運輸之用，及專供運輸毒品
    入境與共犯彼此聯絡所用之物，自屬被告及共犯供犯罪所用
    之物，然被告3 人均否認為其所有，亦不知為何人所有之物
    ，此外，亦無證據證明為本件其他共犯所有之物，揆諸前揭
    說明，即無從宣告沒收。而扣案被告丁○○其餘行動電話3
    支、被告Jeeva Ramadurian之行動電話1 支及被告Punitha
    Muniandy之行動電話1 支（含另外1 張SIM 卡）則分別為被
    告3 人所有私用之物，業據被告3 人供陳在卷，而別無證據
    證明與本件犯罪有何關聯，亦無庸宣告沒收。
據上論斷，應依刑事訴訟法第299 條第1 項前段，毒品危害防制
條例第4 條第1 項、第18條第1 項前段、第19條第1 項，懲治走
私條例第2 條第1 項、第11條，刑法第11條、第28條、第55條、
第59條、第95條、第38條第1項第2款，判決如主文。
本案經檢察官楊凱真到庭執行職務。
中    華    民    國    97    年    10    月    21    日
                  刑事第七庭  審判長法  官  蕭世昌
                                    法  官  連雅婷
                                    法  官  陳筱蓉
以上正本證明與原本無異。
如不服本判決，應於判決送達後10日內向本院提出上訴狀（應附
繕本），其未敘述上訴理由者，應於上訴期間屆滿後20日內補提
理由書狀於本院，上訴於臺灣高等法院。
                                    書記官  陳恩如
中    華    民    國    97    年    10    月    21    日
附錄本判決論罪科刑之法條：
毒品危害防制條例第4條
製造、運輸、販賣第一級毒品者，處死刑或無期徒刑；處無期徒
刑者，得併科新臺幣 1 千萬元以下罰金。
製造、運輸、販賣第二級毒品者，處無期徒刑或 7 年以上有期徒
刑，得併科新臺幣 7 百萬元以下罰金。
製造、運輸、販賣第三級毒品者，處 5 年以上有期徒刑，得併科
新臺幣 5 百萬元以下罰金。
製造、運輸、販賣第四級毒品者，處 3 年以上 10 年以下有期徒
刑，得併科新臺幣 3 百萬元以下罰金。
製造、運輸、販賣專供製造或施用毒品之器具者，處 1 年以上 7
年以下有期徒刑，得併科新臺幣 1 百萬元以下罰金。
前五項之未遂犯罰之。
懲治走私條例第2條
私運管制物品進口、出口逾公告數額者，處 7 年以下有期徒刑，
得併科新臺幣 3 百萬元以下罰金。
前項之未遂犯罰之。
第 1 項所稱管制物品及其數額，由行政院公告之。


司法院資訊處製作；財團法人民間司法改革基金會備份。
